---
title: "R Notebook"
author: "Lucas Tayrone Moreira Ribeiro"
---

### 1 - Instalação dos Pacotes e Chamada das Bibliotecas

```{r}
install.packages("tidyverse")
library(tidyverse)

install.packages("ipeadatar")
library(ipeadatar)
```

### 2 - Ciclo de Vida de Análise de dados

-   Importação (readr, readxl, httr, curl, rvest, sidrar, rbcb)

-   Organização (tidyr, tibble, tsbble)

-   Tratamento (dplyr, stringr, forcats, lubridate, glue, janitor)

-   Visualização (ggplot2, plotly, highcharter)

-   Modelagem (fable, feasts, easystats, forecast, caret, tidymodels)

-   Comunicação (markdown, quarto, shiny, flexdashboard)

-   Automatização (github actions)

### 3 - Tidyverse - Coleção de pacotes favorita no R

```{r}
install.packages("magrittr")
library(magrittr)

1:10 %>%
  sum() %>%
  sqrt() %>%
  log()

```

E se você precisar que a expressão do lado esquerdo seja passada para um argumento que não o primeiro da expressão do lado direito? Nestes casos, use o **marcador** `.` para apontar onde você quer que o valor seja inserido:

```{r}
# Usando marcador .
cars %>%
  head(n = 30) %>%
  lm(speed~dist,  data = .)
  
```

### Criando Funções no R

Para criar funções no **R**, você deve utilizar a estrutura básica a seguir:

`nome_da_funcao <- function(argumento1, argumento2, ...) {`

`# Corpo da função (instruções)`

`resultado <- argumento1 + argumento2 # Exemplo de operação   return(resultado) # Retorna o resultado }`

```{r}
# criando uma função 
soma_dois <- function(a,b ){
  resultado <- a + b
  return(resultado)
}
```

```{r}
soma_dois(12, 42)
```

### Importando arquivos CSV

```{r}
library(readr)

# Dados ----------------------------------
tabela <- read_csv(file = "dados/dados.csv")
tabela
```

```{# Importação de CSV com separador ;}

tabela_01 = read_csv2(file = "dados/dados_pv.csv" )
```

```{r}
# Importação com encoding padrão do R (EUA)
tabela_codificacao_eua <- read_csv2("dados/votacao_secao_2022_AC.csv")
```

```{r}
tabela_codificacao_eua
```

```{r}
#Importação com encodign compativel com o CSV (BR)
tabela_codificacao_eua <- read_csv2(
  file = "dados/votacao_secao_2022_AC.csv",
  locale = locale(encoding = "latin1")
)

tabela_codificacao_eua
```

### Analisando dados do BCB

```{r}
# Carregando os pacotes necessarios
library(rbcb)
```


#### Coletando os dados de 1 série do SGS (tx. Câmbio)

```{r}

dados_sgs <- get_series(code = 1, start_date = "2020-01-01")

```

```{r}
dados_sgs
```
#### Coleta de multiplas séries do SGS

```{r}
dados_sgs_mult <- get_series(
  code = c ("cambio" = 1, "pib" = 22099),
  start_date = "2020-01-01"
)
```
### Coleta de dados de Expectativa de Mercado

```{r}
dados_expectativas <- get_market_expectations(
  type = "annual",
  indic = c("IPCA Livres", "IPCA Administrados"),
  start_date = "2021-01-01"
)
```


### Coleta de dados IPEAData

```{r}
library(ipeadatar)
```


Etapas:
  
- Obter o código da série temporal de interesse

```{r}
codigos_ipeadata <- available_series()

```

- Coleta os dados da série do IPEADATA

```{r}
	
dados_caged <- ipeadata(code = "CAGED12_SALDONAJU12")

```

```{r}
# Coleta de multiplos dados
dados_caged_mult <- ipeadata(
  code = c( "CAGED12_SALDONAJU12", "CAGED12_ADMISN12", "CAGED12_DESLIGN12")
)

```


































































